【裁判字號】    97,裁,4549
【裁判日期】    970918
【裁判案由】    遺產稅
【裁判全文】
最  高  行  政  法  院  裁  定
                                      97年度裁字第4549號
聲  請  人  甲○○
上列聲請人因與相對人財政部臺灣省北區國稅局間遺產稅事件，
對於中華民國97年6月5日本院97年度裁字第3024號裁定，聲請再
審，本院裁定如下：
    主  文
再審之聲請駁回。
再審訴訟費用由聲請人負擔。
    理  由
一、本院97年度裁字第769號裁定駁回聲請人之上訴，係以：本
    件聲請人對於高等行政法院判決上訴以：本件卷附資料皆無
    罰鍰繳納通知書及送達證書等證據，既無罰鍰繳納通知書之
    填載送達，自不生效力，亦無從按稅捐稽徵法第39條第1項
    之規定移送強制執行，本件罰鍰處分違反法令，原審誤將稅
    務案件與民事案件等同觀之，有判決不適用法則或適用法則
    不當之違法等語，為其理由。惟經查本件相對人移送執行，
    所據執行名義乃臺灣新竹地方法院83年度財更（2）字第7號
    裁定及臺灣高等法院84年度財抗字第21號抗告駁回之裁定，
    並非聲請人主張之罰鍰開徵收據或罰鍰繳納通知書，法院裁
    處罰鍰確定後，相對人是否另行寄發罰鍰繳納通知書，核與
    據為執行名義之法院確定裁定之效力無涉，相對人據以移送
    執行，容屬有據等情，業據原審判決敘明甚詳，上訴意旨仍
    執原審判決業已詳為論駁事由而為爭執，核未具體表明合於
    不適用法規、適用法規不當、或行政訴訟法第243條第2項所
    列各款之情形，難認對該判決之如何違背法令已有具體之指
    摘。依首揭說明，應認其上訴為不合法等由，據以駁回原程
    序之上訴。聲請人對本院97年度裁字第769號不服聲請再審
    ，猶執原詞聲明不服，並未具體敘明該裁定究有如何合於行
    政訴訟法第273條第1項第1款規定之具體情事，故本院97年
    度裁字第3024號裁定（下稱原裁定）以聲請人對於本院97年
    度裁字第769號裁定未敘明合於行政訴訟法第273條第1項第1
    款規定之具體情事，以其聲請為不合法，據以駁回該次再審
    之聲請，並無不合。聲請人對原裁定聲請再審意旨略以：其
    於前次聲請再審時，已具體說明本院97年度裁字第769號裁
    定有適用法規錯誤之情事云云，自屬誤解，此部分聲請顯無
    再審理由，應予駁回。本件其他聲請意旨，則係對於前訴訟
    程序確定裁定不服之理由，對於原裁定究有如何合於行政訴
    訟法第273條第1項第1款規定之具體情事，則未據敘明，此
    部分聲請自非合法，應併予駁回。
二、據上論結，本件聲請為一部分無理由，一部分不合法。依行
    政訴訟法第283條、第278條第1項、第2項、第104條、民事
    訴訟法第95條、第78條，裁定如主文。
中    華    民    國    97    年    9     月    18    日
                    最高行政法院第二庭
                        審判長法官  高  啟  燦
                              法官  黃  秋  鴻
                              法官  吳  慧  娟
                              法官  黃  合  文
                              法官  廖  宏  明
以  上  正  本  證  明  與  原  本  無  異
中    華    民    國    97    年    9     月    19    日
                              書記官  彭  秀  玲


司法院資訊處製作；財團法人民間司法改革基金會備份。
